## Contact

south sulawesi, bulukumba, jln. Abdul Jabbar 082188606927 (Work) ferdii.clouds@gmail.com

www.linkedin.com/in/ferdiansahux (LinkedIn) portofolio-ferdiansah.vercel.app/ (Portfolio)

Top Skills

Figma (Software)
Front-End Development
JavaScript

## **Ferdiansah**

Junior Fullstack Developer at Bulukumba.

Bulukumba Regency, South Sulawesi, Indonesia



## Summary

Halo, perkenalkan, saya Ferdiansah. Lulusan dari Sistem informasi dari Institut Teknologi dan Bisnis Bina Adinata di Sulawesi Selatan Saya sangat antusias dalam menggabungkan pengetahuan teknologi informasi dan bisnis untuk mengembangkan solusi inovatif.

Selama studi Sistem Informasi di Institut Teknologi dan Bisnis Bina Adinata, saya telah diperkenalkan dengan berbagai konsep dan keterampilan yang relevan dalam bidang ini. Saya memiliki pemahaman yang kuat tentang analisis sistem, pengembangan perangkat lunak, basis data, jaringan komputer, keamanan informasi, dan manajemen proyek.

Selain itu, selama masa studi saya, saya aktif terlibat dalam organisasi mahasiswa di mana saya dapat mengasah keterampilan kepemimpinan, kerjasama tim, dan komunikasi. Saya juga telah mengikuti pelatihan dan sertifikasi terkait teknologi informasi yang meningkatkan keterampilan teknis saya.

Selain itu, dengan pengetahuan dan keterampilan UI/UX, saya mampu merancang antarmuka pengguna yang intuitif dan pengalaman pengguna yang baik, sehingga meningkatkan daya tarik dan fungsionalitas situs web atau aplikasi.

Pengalaman:

Proyek Pengembangan Web

Desain UI/UX

Framework seperti Bootstrap atau Material-UI dalam proyek-proyek

pengembangan web.

Experience

Freelancer
Junior Web Developer
July 2023 - Present (1 month)

Bulukumba, South Sulawesi, Indonesia

-

-React Developer

July 2023 - July 2023 (1 month)

Indonesia

indonesia

User Experience Designer

November 2022 - July 2023 (9 months)

Education

institut teknologi dan bisnis bina adinata

Bachelor's degree, sistem informasi · (August 2017 - January 2023)